臺灣臺中地方法院刑事判決　　　　　 95年度中簡上字第751號
上　訴　人　臺灣臺中地方法院檢察署檢察官
被　　　告　甲○○
　　　　　　　　　　9樓之1（現羈押在臺灣臺中看守所）
上列上訴人因被告違反毒品危害防制條例案件，不服本院臺中簡
易庭95年度中簡字第2190號中華民國95年8月24日第一審簡易判
決（聲請案號：臺灣臺中地方法院檢察署95年度毒偵字第3197號
），提起上訴及移送併辦（95年度毒偵字第3204號、第3656號、
第4798號、第4059號、第5769號），本院管轄之第二審合議庭認
應適用通常程序審理，並自為第一審判決如下：
    主    文
原判決撤銷。
甲○○施用第二級毒品，累犯，處有期徒刑拾月。
扣案之第二級毒品甲基安非他命貳包（含袋重合計肆公克）及內
含甲基安非他命之殘渣袋貳個（含袋重分別為零點貳公克、零點
壹公克），均沒收銷燬之；扣案之吸食器壹組、吸食器貳個、杓
子壹支、袋子壹包、藥勺壹支，均沒收。
    犯罪事實
一、甲○○前於民國八十八、九十年間，前後因施用毒品案件，
    經本院裁定送觀察、勒戒後，均認無繼續施用毒品之傾向，
    先後於八十八年四月十七日、九十年八月十四日出所，並分
    別由臺灣臺中地方法院檢察署檢察官於八十八年四月十七日
    以八十八年度偵字第八七四一號，及於九十年八月十三日以
    九十年度毒偵字第三二二九號為不起訴處分確定。復於九十
    一年間因施用第二級毒品罪，經本院以九十一年度訴字第二
    九二０號判處有期徒刑八月確定，入監執行後，於九十三年
    九月八日縮刑期滿執行完畢。詎仍不知悔改，於前開觀察、
    勒戒執行釋放後五年內，竟又基於反覆施用第二級毒品甲基
    安非他命（聲請簡易判決處刑書誤載為安非他命）之犯意，
    自九十五年二月間某日起至九十五年十一月二十一日十九時
    三十分許前某時止，在臺中市西屯區○○○路二三三巷三號
    九樓之一住處內，以將第二級毒品甲基安非他命放入玻璃球
    吸食器燒烤成煙霧狀吸食之方式，施用第二級毒品甲基安非
    他命多次。期間：
    (一)於九十五年五月三十日二十一時三十分許，經警持本院核
      發之搜索票前往上址執行搜索，當場查獲甲○○，並扣得
      其所有供其施用第二級毒品使用之吸食器一組，經採集其
      尿液送驗後，係呈甲基安非他命陽性反應。
    (二)於九十五年七月十三日十八時五分許，經警持本院核發之
      搜索票前往上址執行搜索，當場查獲甲○○，並扣得其所
      有供其施用第二級毒品使用之吸食器一個、杓子一支、袋
      子一包，經採集其尿液送驗後，係呈甲基安非他命陽性反
      應。
    (三)於九十五年八月五日凌晨五時許，在臺中市西屯區○○○
      路二三一巷口，為警查獲，並扣得其所有之第二級毒品甲
      基安非他命二包（含袋重合計四公克），經採集其尿液送
      驗後，係呈甲基安非他命陽性反應。
    (四)於九十五年八月二十五日凌晨零時許，在臺中市西屯區○
      ○○路與二三三巷口，為警查獲，經採集其尿液送驗後，
      係呈甲基安非他命陽性反應。
    (五)嗣於九十五年十一月二十一日十九時三十分許，為警持本
      院核發之搜索票，前往甲○○前開住處內執行搜索，又當
      場查獲，並扣得其所有內含甲基安非他命之殘渣袋二個（
      含袋重分別為０．二公克、０．一公克），及其所有供其
      施用第二級毒品使用之藥勺一支、吸食器一個；經採集其
      尿液送驗後，係呈甲基安非他命陽性反應。
二、案經臺中市警察局第四分局報告臺灣臺中地方法院檢察署檢
    察官偵查後，聲請簡易判決處刑及移送併辦。
    理    由
一、上揭犯罪事實，業據被告甲○○於警詢及偵查中均坦承不諱
    ，復於本院第二審合議庭審理時，為認罪之陳述，復經證人
    葉秀倩就九十五年十一月二十一日警方查獲甲○○之經過情
    形證述無訛，並有臺中市警察局第四分局、臺中市警察局、
    臺中市警察局第六分局之搜索扣押筆錄暨扣押物品目錄表、
    詮昕科技股份有限公司濫用藥物尿液檢驗報告、現場圖、照
    片附卷可稽，又有扣案之第二級毒品甲基安非他命二包（含
    袋重合計四公克）、內含甲基安非他命之殘渣袋二個（含袋
    重分別為０．二公克、０．一公克）、吸食器一組、吸食器
    二個、杓子一支、袋子一包、藥勺一支足資佐憑，足見被告
    上開自白，確與事實相符，堪信可採。從而，本件事證明確
    ，被告上揭犯罪事實，洵堪認定。
二、查刑法部分規定雖於九十五年七月一日修正施行，但被告甲
    ○○上開施用第二級毒品之犯行，延續至九十五年七月一日
    之後，毋庸為新舊法比較之說明，先予明。復次，甲基安
    非他命係毒品危害防制條例第二條第二項第二款之第二級毒
    品，任何人不得非法施用。又施用毒品此一犯罪型態，斟酌
    其有高度之反覆實施性及濫用性，一旦吸食毒品，通常會於
    一定期間內密集施用，顯然具有「集合犯」反覆性及延續性
    之特徵，如將各次施用毒品之行為在刑法上逐一評價並分別
    論處罪刑，恐與刑罰過度評價禁止原則相悖，並與憲法所揭
    櫫之比例原則有違。查本案被告甲○○前已經二次觀察、勒
    戒程序，復因施用毒品罪，經法院判處徒刑並執行完畢，有
    臺灣高等法院被告前案紀錄表可按，竟仍不能悔改，再於九
    十五年二月間某日起至九十五年十一月二十一日十九時三十
    分許前某時止，多次施用第二級毒品甲基安非他命，犯罪行
    為甚屬密集、反覆，與偶然施用之情形有別，揆諸前揭說明
    ，應認被告甲○○多次施用第二級毒品甲基安非他命之犯行
    ，係屬「包括一罪」中之「集合犯」之性質，應論以一罪。
    是核被告甲○○所為，係犯毒品危害防制條例第十條第二項
    之施用第二級毒品罪。被告甲○○於九十一年間因施用第二
    級毒品罪，經本院以九十一年度訴字第二九二０號判處有期
    徒刑八月確定，入監執行後，於九十三年九月八日縮刑期滿
    執行完畢等情，有臺灣高等法院被告前案紀錄表可按，其受
    徒刑之執行完畢，五年以內故意再犯有期徒刑以上之罪，為
    累犯，應依法加重其刑。公訴人雖僅就被告甲○○自九十五
    年二月間至九十五年五月三十日二十三時四十分許為警採尿
    往前回溯九十六小時內之某時許止，多次施用第二級毒品甲
    基安非他命之犯罪事實，聲請簡易判決處刑，然按檢察官就
    犯罪事實一部起訴者，其效力及於全部。刑事訴訟法第二百
    六十七條定有明文。被告甲○○係自九十五年二月間某日起
    至九十五年十一月二十一日十九時三十分許前之某時止，持
    續有施用第二級毒品甲基安非他命之犯行，且其多次施用行
    為，係集合犯之性質，應論以一罪，已詳如前述，本院自應
    就屬於包括一罪但未經聲請簡易判決處刑之其餘施用第二級
    毒品犯行，一併加以裁判。原審予以論科，固非無見，但就
    被告自九十五年五月三十日二十三時四十分許警採尿往前回
    溯九十六小時內之某時之後，迄至九十五年十一月二十一日
    十九時三十分許前之某時止之其餘多次施用第二級毒品甲基
    安非他命之犯行，不及審酌，且將被告多次施用第二級毒品
    之犯行，誤論以連續犯，均有未洽，檢察官以原審未及審酌
    移送併辦之犯罪事實，提起上訴，為有理由，應由本院撤銷
    原判決。另按檢察官聲請以簡易判決處刑之案件，經法院認
    為有第四百五十一條之一第四項但書之情形者，應適用通常
    訴訟程序審判之，刑事訴訟法第四百五十二條定有明文。又
    對於簡易判決之上訴，準用刑事訴訟法第三編第一章及第二
    章之規定，管轄第二審之地方法院合議庭受理簡易判決上訴
    案件，應依通常程序審理。其認案件有刑事訴訟法第四百五
    十二條之情形者，應撤銷原判決，逕依通常程序為第一審判
    決，法院辦理刑事訴訟簡易程序案件應行注意事項第十四項
    亦有規定。查本院第二審合議庭認定之上揭犯罪事實，顯然
    與檢察官原據以求處罪刑之犯罪事實不符，且本院經審認結
    果，認所應量處之刑度（理由詳後述），亦不合於刑事訴訟
    法第四百四十九條第三項之規定，檢察官原聲請簡易判決處
    刑之請求顯有不當，而有同法第四百五十一條之一第四項但
    書第四款之情形，依前揭法律規定，原審適用簡易處刑程序
    ，亦有未合，應由本院合議庭逕依通常程序審理後，而為第
    一審之判決（檢察官或被告如不服本判決，仍得於法定上訴
    期間內，向管轄之第二審法院提起上訴，附此敘明）。爰審
    酌被告甲○○前已經二次觀察、勒戒程序，並因施用第二級
    毒品罪，經判處有期徒刑八月確定，業已入監執行完畢，猶
    不知戒絕，再犯本次施用第二級毒品犯行，施用之期間非短
    ，且多次經警查獲，仍屢屢違犯，惡性非輕，惟施用毒品係
    自戕行為，被告甲○○復未因此危害他人，所生危害不大，
    暨其犯後均能坦認犯行，態度良好等一切情狀，量處如主文
    第二項所示之刑，以資懲儆。
三、沒收之宣告：
（一）扣案之第二級毒品甲基安非他命二包（含袋重合計四公克
      ）係毒品危害防制條例管制之第二級毒品；另內含甲基安
      非他命之殘渣袋二個（含袋重分別為０．二公克、０．一
      公克），其內容物亦屬該條例所管制之第二級毒品，因包
      裝袋與內容物無法析離，爰均依毒品危害防制條例第十八
      條第一項前段規定，宣告沒收銷燬之。
（二）扣案之吸食器一組、吸食器二個、杓子一支、袋子一包、
      藥勺一支，均係被告甲○○所有並供其施用第二級毒品使
      用之物，業據被告甲○○供明在卷，爰依刑法第三十八條
      第一項第二款規定，諭知沒收。
據上論斷，應依刑事訴訟法第四百五十五條之一第一項、第三項
、第四百五十二條、第三百六十九條第一項前段、第三百六十四
條、第二百九十九條第一項前段，毒品危害防制條例第十條第二
項、第十八條第一項前段，刑法第十一條、第四十七條第一項、
第三十八條第一項第二款，判決如主文。
本案經檢察官葉芳如到庭執行職務。
中　　華　　民　　國　　96　　年　　2 　　月　　16　　日
            刑事第十一庭  審判長法　官  吳進發
                                法　官  王世華
                                法　官  莊嘉蕙
以上正本證明與原本無異。
如不服本判決，應於送達後十日內向本院提出上訴狀（須附繕本
），上訴於臺灣高等法院臺中分院。
                                書記官　魏愛玲
中　　華　　民　　國　　96　　年　　2 　　月　　16　　日
附錄論罪科刑法條
毒品危害防制條例第10條第2項
施用第二級毒品者，處三年以下有期徒刑。
